【裁判字號】    89,訴,525
【裁判日期】    890831
【裁判案由】    違反著作權法等
【裁判全文】
臺灣臺南地方法院刑事判決                          八十九年度訴字第五二五號
    公  訴  人  臺灣台南地方法院檢察署檢察官
    被      告  庚○○
                己○○
                甲○○
右列被告等因違反著作權法等案件，經檢察官提起公訴（八十九年度偵字第三六０八
、四四七五號），本院判決如左：
    主  文
庚○○共同連續明知為侵害著作權之物意圖營利而交付，處有期徒刑陸月，如易科罰
金，以參佰元折算壹日。
己○○共同連續明知為侵害著作權之物意圖營利而交付，處有期徒刑肆月，如易科罰
金，以參佰元折算壹日。緩刑參年。
扣案如附表一、二所示之物，均沒收。
甲○○證人於檢察官偵查時，於案情有重要關係之事項，供前具結，而為虛偽陳述，
處有期徒刑參月。
    事  實
一、庚○○與己○○明知庚○○向真實姓名、年籍不詳、綽號「阿富」之成年男子所
    購買，如附表一、二所示之ＣＤ及錄音帶等音樂著作，係非法重製侵害滾石國際
    音樂股份有限公司（下稱滾石公司）等如附表一、二所示著作權人之著作財產權
    之盜版ＣＤ及錄音帶（侵害之歌曲及其著作權人詳如附表一、二），竟仍基於意
    圖營利之概括犯意聯絡，自民國八十九年三月十日十九時起，二人一起在台南市
    大東夜市，以ＣＤ每片新台幣（下同）一百零五元之價格，錄音帶每捲一百元之
    價格，連續販賣予不特定之多數人並交付之，侵害如附表一、二所示著作權人之
    著作權。嗣於同日二十三時許，在上址為警查獲，並扣得庚○○所有，供犯罪所
    用，如附表一所示之盜版ＣＤ四百六十片及如附表二所示之盜版錄音帶七百八十
    捲。
二、甲○○與庚○○及己○○同係於八十九年三月十日晚間，在大東夜市，因販賣盜
    版ＣＤ及錄音帶而為警查獲之人，詎甲○○竟於八十九年三月十一日上午十一時
    許，在台灣台南地方法院檢察署檢察官偵查時（八十九年度偵字第三六八號）
    ，以證人身分做證，就案情有重要關係之事項，供前具結，而為虛偽陳述：「（
    問：認識被告二人？）答：不認識。但之前在夜市擺攤位時有看過庚○○：：（
    問：己○○有無販賣？）答：沒有。我昨天看見己○○拿東西過去給庚○○。她
    應並未販賣。之前我在別的夜市也只看過庚○○在賣。」云云。
三、案經滾石公司等（告訴人詳如附表三所示）訴由內政部警政署保安警察第二總隊
    第四大隊第三中隊報告及台灣台南地方法院檢察署檢察官自動檢舉（甲○○部分
    ）偵查起訴。
    理  由
一、被告庚○○部分：訊據被告庚○○對於右揭事實於偵訊及本院審理中均坦承不諱
    ，核與告訴代理人丙○○於偵訊時指訴之情節大致相符，並經證人乙○○、丁○○到庭證述屬實，此外，復有如附表一所示之盜版ＣＤ四百六十片及如附表二所
    示之盜版錄音帶七百八十捲等扣案可資佐證，足供擔保被告庚○○自白之正確性
    ，是其部分事證明確，犯行堪予認定。
二、被告己○○部分：訊據被告己○○對於當天有在場，並有幫忙指標價給詢問的客
    人知道等事實固不否認，然矢口否認有何與被告庚○○共同販賣盜版光碟及錄音
    帶之犯行及犯意，辯稱：伊當天係送飯給庚○○吃，順便要去聽歌星唱歌，並未
    參與販賣，且伊本身也有正當工作云云。經查：（一）右揭事實，業據證人即查
    獲之保安警察隊隊員乙○○到庭證稱：「那日我七點多去看時，第一攤就看到庚○○跟己○○兩人一起在擺攤。東西已擺了一半了，我就上前表示要買，己○○
    就說價錢在上面，叫我自己看，然後我就在旁邊看，有看到她在向客人收錢及包
    裝。後來我另外一個隊友丁○○也有確認黃女有在那邊賣，我還有確認誰是老闆
    ，庚○○說他是老闆，到了十一點多時我們配合國際唱片基金會查獲時，他們兩
    人都還在那裡。（問：己○○稱他是拿便當給庚○○吃，沒有在販賣，是要去看
    黃乙玲的演唱？）當時因為慶祝開幕，確實有請歌星去演唱，但是我八點多離開
    時，都還沒有開始。我查到的是事實，查獲時庚○○一直求我放過己○○。」（
    見本院八十九年八月三日訊問筆錄）。（二）另一證人即查獲之保安警察隊隊員
    丁○○亦到庭證稱：「我到（大東夜市）時是晚上八點多，看有誰在販賣，有看
    到庚○○的攤，除了他在賣，己○○也有在賣，因我去看時有客人在買，是他們
    二人一起與客人交易，我的印象當時黃女在收錢及招呼客人。除了他們兩人沒有
    別人，一直到我們要逮捕他時，黃女都有留在那裡。」（見本院八十九年八月二
    十二日審理筆錄）。（三）且被告庚○○亦於審理中自承：「己○○是拿便當要
    給我吃，如果我沒有空她就幫我招呼客人。」（見本院八十九年八月二十二日審
    理筆錄），故可知被告己○○當天既有在場，參與招呼客人、收錢、包裝等行為
    ，自屬以共同之犯意聯絡參與販賣之構成要件行為，亦屬共犯無誤。是被告己○○上開所辯，顯屬事後畏罪卸責之詞，不足採信，其部分犯行亦堪予認定。
三、被告甲○○部分：訊據被告甲○○對於有於右揭時、地供前具結並作證等事實固
    不否認，並有偵訊筆錄及證人結文各一份在卷可稽，然其矢口否認有何偽證之犯
    行及犯意，辯稱：伊只是就伊所見陳述出來，並沒有做偽證，及伊在擺攤前有先
    到庚○○攤位，只見到鄧某在販賣，沒見到己○○在那裏，伊只有在當晚十時多
    見到己○○一次，買東西由伊攤位前經過云云。惟查：（一）同案被告庚○○業
    已於偵訊中供承：「（問：甲○○如何可作證？）我們已經認識很久了。約一年
    時光。她看我女朋友（即被告己○○）當時哭的很厲害，所以才出面作證。」（
    見偵查卷第二十頁背面），故可知被告甲○○上開證稱並不認識被告庚○○等二
    人，顯非實在，且應係出於同情被告己○○，故而出面作偽證。（二）再查：證
    人乙○○於偵查中證稱：伊於晚上七時多，去大東夜市查看有無販賣盜版光碟攤
    販，第一攤就見到庚○○與己○○一起在擺攤：：己○○曾販賣盜版光碟，並向
    客戶收錢，然後去巡視有無其他販賣盜版光碟攤販，直到八時許離開：：查看時
    沒看到甲○○擺攤，王某係伊離開後才擺的等語，而被告己○○亦於偵查中供稱
    ：伊約七時左右拿便當到庚○○攤位等語，亦足認被告甲○○所證述被告己○○
    拿東西給被告庚○○之時間並未實在，又被告甲○○與庚○○均自承，兩人攤位
    相距甚遠，彼此看不到對方等情，則何以被告甲○○能確定被告己○○並未有販
    賣之行為，足認被告甲○○上開結證稱：被告己○○並未販賣盜版光碟等情係屬
    虛偽之陳述無疑。（三）再查：被告甲○○上開證述之事項可能造成被告己○○
    受有利裁判結果之危險，足以影響司法偵查、審判之正確性，自屬於案情有重要
    關係之事項。是被告甲○○上開所辯，均屬事後畏罪卸責之詞，不足採信，其部
    分犯行亦堪予認定。
二、被告庚○○與己○○明知為侵害他人著作權之重製物，而意圖營利而販賣交付予
    不特定之人，核其等所為，均係違反著作權法第八十七條第二款之規定，應依同
    法第九十三條第三款處斷。另被告甲○○係證人，於檢察官偵查時，於案情有重
    要關係之事項，供前具結，而為虛偽陳述，所為係犯刑法第一百六十八條之偽證
    罪。被告庚○○與己○○二人間，對於上開犯行，具有犯意之聯絡及行為之分擔
    ，均應論以共同正犯。又被告庚○○與己○○等二人先後多次犯行，時間緊接，
    所犯為構成要件相同之罪，顯係基於概括之犯意反覆為之，為連續犯，應依刑法
    第五十六條之規定論以一罪並加重其刑。又被告庚○○與己○○每次販賣交付之
    行為，均侵害數告訴人之著作權，係以一行為同時侵害數法益，為同種想像競合
    犯，應依刑法第五十五條前段之規定從一重處斷。又公訴意旨認被告庚○○與己○○等係犯同法第九十四條之常業罪，惟訊據被告庚○○與己○○均矢口否認其
    係以之為常業，被告庚○○辯稱：查獲當天伊是第一次賣。被告己○○則辯稱：
    伊主要係在餐廳打工等語，此外復查無其他確切證據足認被告等二人係以此為日
    常謀生之職業，尚難遽認其等係常業犯，是起訴法條應予變更。爰審酌被告庚○○、己○○等人素行尚佳、係屬初犯、犯罪之動機係因年輕識淺、貪圖小利、目
    的、手段、及被告庚○○為主要販賣者、扣得仿冒之錄音帶及雷射唱片數量、販
    賣之時間、對著作權人之著作財產權所生之危害，犯罪後態度尚稱良好、應有悔
    意、被告甲○○犯罪之動機、目的、手段、所生損害、犯罪後態度等一切情狀，
    各量處如主文所示之刑，被告庚○○、己○○部分併均諭知易科罰金之折算標準
    ，以資懲儆。又被告己○○前未曾受有期徒刑以上刑之宣告，有台灣高等法院被
    告全國前案紀錄表及台灣台南地方法院檢察署刑案資料查註紀錄表各一份在卷可
    憑，其經此教訓後，應知所警惕，信無再犯之虞，本院因認所宣告之刑以暫不執
    行為適當，併諭知緩刑三年，以勵自新。扣案如附表一、二所示之物，為被告庚○○所有，供本件犯罪所用之物，業據其供承在卷，爰依刑法第三十八條第一項
    第二款之規定宣告沒收。
據上論斷，應依刑事訴訟法第二百九十九條第一項前段、第三百條，著作權法第八十
七條第二款、第九十三條第三款，刑法第十一條前段、第二十八條、第五十六條、第
一百六十八條、第五十五條、第四十一條、第七十四條第一款、第三十八條第一項第
二款，罰金罰鍰提高標準條例第二條，判決如主文。
本案經檢察官戊○○到庭執行職務
中    華    民    國     八十九     年      八      月      三十一      日
                                  臺灣臺南地方法院刑事第一庭
                                          法  官   林臻嫺
右正本證明與原本無異。
如不服本判決，應於判決送達後十日內，向本院提出上訴狀。
                                          書記官   黃若萍
中    華    民    國      八十九        年      八      月    三十一    日
附錄法條：
著作權法第八十七條第二款
  有下列情形之一者，除本法另有規定外，視為侵害著作權或製版權︰
  二、明知為侵害著作權或製版權之物而散布或意圖散布而陳列或持有或意圖營利而
      交付者。
著作權法第九十三條第三款
  有下列情形之一者，處二年以下有期徒刑，得併科新台幣十萬元以下罰金︰
  三、以第八十七條各款方法之一侵害他人之著作權者。
刑法第一百六十八條
  於執行審判職務之公署審判時，或於檢查官偵查時，證人、鑑定人、通譯於案情有
  重要關係之事項，供前或供後具結，而為虛偽陳述者，處七年以下有期徒刑。
                                                                        １
附表一：
┌──┬───────────────┬──┬─────────┬────
│編號│     盜版ＣＤ名稱             │捲數│ 被侵害歌曲名稱   │    著作
├──┼───────────────┼──┼─────────┼────
│一  │ 濱崎步愛現超級精選１等       │二三│   愛      玩     │艾迴股份
├──┼───────────────┼──┼─────────┼────
│二  │ 蘇永康愛一個人好難等         │二四│   愛一個人好難   │福茂唱片
├──┼───────────────┼──┼─────────┼────
│三  │ LOVE徐懷鈺YUKI世紀精選等     │九四│   Na  Na   Na    │滾石國際
├──┼───────────────┼──┼─────────┼────
│四  │ 李玟Co Co Lee英文＋國語精選等│四十│ Just no other way│新力哥倫
├──┼───────────────┼──┼─────────┼────
│五  │ 高慧君轉身等                 │三五│   轉      身     │環球唱片
├──┼───────────────┼──┼─────────┼────
│六  │ 郭富城真的怕了等             │十五│   真 的 怕 了    │華納國際
├──┼───────────────┼──┼─────────┼────
│七  │ 彭佳慧愛瘋了等               │六六│   愛  瘋  了     │博德曼股
├──┼───────────────┼──┼─────────┼────
│八  │ 我愛阿亮等                   │三二│   子      曰     │豐華唱片
├──┼───────────────┼──┼─────────┼────
│九  │ 蕭亞軒VS楊千嬅等             │四八│   沒  有  人     │科藝百代
├──┼───────────────┼──┼─────────┼────
│十  │ 李翊君翊往情深等             │四四│   孟  婆  湯     │上華國際
├──┼───────────────┼──┼─────────┼────
│十一  │ 伍佰聖石傳說等               │二四│   白      鴿     │魔岩唱片
├──┼───────────────┼──┼─────────┼────
│十二  │ 新潮最ㄅㄧㄤˋ合輯等         │四八│   Na  Na  Na     │滾石國際
├──┼───────────────┼──┼─────────┼────
│    │                              │    │   我  要  飛     │博德曼股
├──┼───────────────┼──┼─────────┼────
│    │                              │    │   大  眼  睛     │新力哥倫
└──┴───────────────┴──┴─────────┴────
附表二：
┌──┬─────────────┬───┬────────┬──────
│編號│     盜版錄音帶名稱       │片  數│ 被侵害歌曲名稱 │    著作（發
├──┼─────────────┼───┼────────┼──────
│一  │ 郭富城真的怕了等         │  十四│   真 的 怕 了  │華納國際音樂
├──┼─────────────┼───┼────────┼──────
│二  │ 范曉萱精選等             │  四一│   我們要在一起 │福茂唱片音樂
├──┼─────────────┼───┼────────┼──────
│三  │ 高慧君轉身等             │  五十│   轉      身   │環球唱片國際
├──┼─────────────┼───┼────────┼──────
│四  │ 黃乙玲精選等             │  八五│   無字的情批   │上華國際企華
├──┼─────────────┼───┼────────┼──────
│五  │ 吳宗憲精選等             │  五十│   愛你二０００ │博德曼股份有
├──┼─────────────┼───┼────────┼──────
│六  │ 伍佰聖石傳說等           │  三一│   白      鴿   │魔岩唱片股份
├──┼─────────────┼───┼────────┼──────
│七  │ 陶晶瑩我變了等           │  八一│   我  變  了   │豐華唱片股份
├──┼─────────────┼───┼────────┼──────
│八  │ 黎明非我莫屬等           │一一０│   非 我 莫 屬  │新力哥倫比亞
├──┼─────────────┼───┼────────┼──────
│九  │ 林憶蓮盼你在此等         │  八十│   盼 你 在 此  │科藝百代股份
├──┼─────────────┼───┼────────┼──────
│十  │ 周華健ＮＯＷ現在等       │一八六│   求      婚   │滾石國際音樂
├──┼─────────────┼───┼────────┼──────
│十一  │ 新潮最ㄅㄧㄤˋ合輯等     │  五二│   誓      言   │滾石國際音樂
├──┼─────────────┼───┼────────┼──────
│    │                          │      │   子      曰   │豐華唱片股份
├──┼─────────────┼───┼────────┼──────
│    │                          │      │   大  眼  睛   │新力哥倫比亞
└──┴─────────────┴───┴────────┴──────
附表三：
一、滾石國際音樂股份有限公司
二、華納國際音樂股份有限公司
三、上華國際企華股份有限公司
四、福茂唱片音樂股份有限公司
五、科藝百代股份有限公司
六、新力哥倫比亞音樂股份有限公司
七、博德曼股份有限公司
八、豐華唱片股份有限公司
九、環球唱片國際股份有限公司
十、魔岩唱片股份有限公司
十一、艾迴股份有限公司


司法院資訊處製作；財團法人民間司法改革基金會備份。
